臺灣桃園地方法院刑事判決
110年度訴字第1473號
公  訴  人  臺灣桃園地方檢察署檢察官 
被      告  林裕憲



選任辯護人  鄒玉珍律師
上列被告因違反毒品危害防制條例案件，經檢察官提起公訴（11
0年度偵字第24418號），本院判決如下：
    主  文
林裕憲販賣第三級毒品未遂，處有期徒刑貳年。
扣案如附表所示之物均沒收。
    事  實
林裕憲明知4-甲基甲基卡西酮係毒品危害防制條例(下稱毒品條
例)所管制之第三級毒品，不得販賣，竟基於販賣第三級毒品以
牟利之犯意，先在通訊軟體「抖音」以帳號「@uudjdjkdkk」刊
載「新竹營」等暗示販毒之訊息，適桃園市政府警察局大溪分局
偵查隊之員警(下稱喬裝員警)於民國110年7月1日10時許，執行
網路巡邏發現上情，遂佯裝買家透過私訊訊息、通訊軟體「微信
」(WeChat)與其聯絡，約妥其願以新臺幣(下同) 5,500元之價格
，販售15包摻有4-甲基甲基卡西酮之毒品咖啡包，定於桃園市○○
區○○路00號前交易。嗣其於同日14時50分許抵達上開地點與喬裝
員警碰面，在其交付上開毒品咖啡包及收取上開價金之際，喬裝
員警即當場表明警察身分查獲而未遂。
    理  由
一、認定事實之證據及理由：
　　㈠就上開犯罪事實，訊據被告林裕憲於110年7月1日警詢、同
      日偵訊時、本院111年1月25日準備程序、同年5月10日審
      判程序，均坦承不諱，且有下述事證可佐，足認其任意性
      自白應與事實相符，堪以採信：
      ⒈桃園市政府警察局大溪分局搜索扣押筆錄、扣押物品目
        錄表、扣押物品照片、大溪分局偵查隊110年7月1日職
        務報告。
      ⒉通訊軟體WeChat對話紀錄(被告主動表明有在販毒及毒品
        交易條件之對話，見偵字卷第37頁；被告與喬裝員警議
        定本次毒品交易之數量及金額、交易地點之對話內容，
        見偵字卷第39頁)。
      ⒊扣案如附表編號1所示之物。此等物品經鑑驗結果，均檢
        出4-甲基甲基卡西酮成分，有附表該編號備註欄之鑑定
        結果在卷可考。
    ㈡販毒向為政府所嚴禁，罪責深重，乃眾所周知之事，是猶
      敢於販毒之人，必有利可圖（無論價差、量差、純度差別
      或自己施用之利益）。甘冒重罪風險，徒勞販毒，豈有可
      能？而本案被告已自承是缺錢才販毒、本次毒品交易若成
      功，可以賺1,000元（偵字卷第13頁反面、本院卷第43頁
      ），自可認定其有自本次毒品交易賺取差價之營利意圖。
      本案事證明確，其上開犯行可以認定，應依法論科。
二、論罪科刑：
　　㈠核被告所為，係犯毒品條例第4條第6項、第3項之販賣第三
      級毒品未遂罪。被告上開犯行所另構成之意圖販賣而持有
      第三級毒品罪，基於法規競合關係，不另論罪。
　　㈡被告著手販賣後，為警查獲而不遂，核屬未遂犯，爰依刑
      法第25條第2項規定，減輕其刑。其於偵查中、本院審判
      中均自白犯行，應依毒品條例第17條第2項規定，減輕其
      刑。其有上開2種減刑事由，依法遞減其刑。
　　㈢刑法第59條之酌量減輕其刑，必於犯罪之情狀，在客觀上
      足以引起一般同情，認為即予宣告法定低度刑期，猶嫌過
      重者，始有其適用（最高法院51年台上字第899號判例意
      旨參照）。本案經二次減刑如前，應已無情輕法重之憾，
      且被告採取與本案相同之手法，於110年7月18日販賣摻有
      4-甲基甲基卡西酮成分之毒品咖啡包給喬裝員警，同日經
      喬裝員警查獲而未遂之行為，業經臺灣新竹地方法院以11
      0年度訴字第557號判決判處其有期徒刑1年10月確定，有
      該判決、臺灣高等法院被告前案紀錄表附卷可考，足見其
      在本案110年7月1日查獲日之後不久，竟重為販毒之舉。
      綜合上情，其顯無任何於「客觀上足以引起一般同情」之
      處，是其辯護人雖請求本院再依刑法第59條規定酌減其刑
      ，實無可採。
　　㈣審酌被告為牟利，竟為如上之販賣第三級毒品行為，若其
      所為既遂，勢必助長購毒施用之惡風，且施用毒品者若因
      此染上毒癮，輕則戕害身心，重則因缺錢買毒而引發各式
      犯罪，對國家、社會、個人均頗有傷害，應予嚴懲。惟其
      於本案幸經喬裝員警查獲而未得逞，尚未造成具體毒害，
      且其於犯後自始即坦承犯行，態度良好。兼衡其所自述之
      犯罪動機、目的、本次毒品交易之毒品數量、暨其品行、
      智識程度及生活狀況等一切情狀，量處如主文所示之刑。
三、沒收部分：
　　㈠扣案如附表編號1所示之物，經鑑定均含4-甲基甲基卡西酮
      成分，性屬第三級毒品，為違禁物，故除因鑑驗而用罄之
      部分無從宣告沒收以外，均應連同無從析離所沾染微量毒
      品之外包裝，依刑法第38條第1項規定，宣告沒收。
　　㈡扣案如附表編號2所示之手機，係被告所有供犯本案犯罪所
      用之物，應依毒品條例第19條第1項規定，宣告沒收。
據上論斷，應依刑事訴訟法第299條第1項前段，判決如主文。
本案經檢察官洪榮甫提起公訴，檢察官洪鈺勛到庭執行職務。
中　　華　　民　　國　　111 　年　　6 　　月　　15　　日
            刑事第十庭審判長法　官　林大鈞
　　　　　　　　　          法  官  陳愷璘
　　　　　　　　　          法  官  徐漢堂
以上正本證明與原本無異。
如不服本判決應於收受判決後20日內向本院提出上訴書狀，並應
敘述具體理由。其未敘述上訴理由者，應於上訴期間屆滿後20日
內向本院補提理由書(均須按他造當事人之人數附繕本)「切勿逕
送上級法院」。 
　　　　　　　　　　　　　　書記官　侯儀偵　　　　　　　
中　　華　　民　　國　　111 　年　　6 　　月　　16　　日
附錄本案論罪科刑法條全文
毒品危害防制條例第4條
製造、運輸、販賣第一級毒品者，處死刑或無期徒刑；處無期徒
刑者，得併科新臺幣3千萬元以下罰金。
製造、運輸、販賣第二級毒品者，處無期徒刑或10年以上有期徒
刑，得併科新臺幣1千5百萬元以下罰金。
製造、運輸、販賣第三級毒品者，處7年以上有期徒刑，得併科
新臺幣1千萬元以下罰金。
製造、運輸、販賣第四級毒品者，處5年以上12年以下有期徒刑
，得併科新臺幣5百萬元以下罰金。
製造、運輸、販賣專供製造或施用毒品之器具者，處1年以上7年
以下有期徒刑，得併科新臺幣1百50萬元以下罰金。
前五項之未遂犯罰之。

附表：
編號 物品名稱、數量及出處 備註 1 毒品咖啡包(內含莓紅色粉末摻雜黃色顆粒)： ①8包，毛重56.7932公克，淨重48.9682公克，取樣0.6405公克，驗餘量48.3277公克，檢出第三級毒品4-甲基甲基卡西酮(4-MMC)成分，純度2.45%，純質淨重1.1997公克。 ②7包，毛重48.8354公克，淨重41.8669公克，取樣0.6145公克，驗餘量41.2524公克，檢出第三級毒品4-甲基甲基卡西酮(4-MMC)成分，純度4.67%，純質淨重1.9552公克。 如偵字卷第33頁之扣押物品目錄表第1項所示，照片見同卷第35頁。 ①鑑定依據：臺北榮民總醫院毒品成分鑑定書（偵字卷第95至99頁）。 ②係本次毒品交易之標的而為喬裝員警所當場查扣後送鑑定。 2 Realme牌手機1具（含0000000000門號之SIM卡1枚） 如偵字卷第33頁之扣押物品目錄表第2項所示，照片見同卷第35、第121頁。 係被告所有用來進行本次毒品交易之手機，為被告於本院所供承（本院卷第87頁）。